【裁判字號】    94,訴,3232
【裁判日期】    950314
【裁判案由】    毒品危害防制條例
【裁判全文】
臺灣臺中地方法院刑事判決              94年度訴字第3232號
公  訴  人  臺灣臺中地方法院檢察署檢察官
被      告  甲○○
上列被告因毒品危害防制條例案件，經檢察官提起公訴（94年度
毒偵字第4709號）及移送併辦 (94年度毒偵字第5649號)，被告
於準備程序中就被訴事實為有罪之陳述，受命法官於聽取當事人
之意見後，本院合議庭裁定改由受命法官獨任以簡式審判程序審
理，判決如下：
    主  文
甲○○連續施用第一級毒品，處有期徒刑玖月，扣案之注射針筒
參支沒收；又連續施用第二級毒品，處有期徒刑肆月，扣案之吸
食器壹支沒收。應執行有期徒刑壹年，扣案之注射針筒參支及吸
食器壹支，均沒收。
    事  實
一、甲○○前於民國九十三年間，因施用毒品案件，依法院裁定
    送入觀察勒戒處所觀察勒戒，經評定認無繼續施用毒品之傾
    向後，於九十四年三月十日釋放，並經臺灣臺中地方法院檢
    察署檢察官於九十四年三月九日以九十三年度毒偵字第四二
    三四號、九十四年度毒偵字第五號、第一○四六號為不起訴
    處分確定。詎猶不知悔改，復基於施用第一級毒品海洛因之
    概括犯意，自九十四年六月初某日起，至同年八月八日晚間
    某時止，在臺中縣潭子鄉○○村○○○街十號七樓住處內，
    以將第一級毒品海洛因摻水，再以其所有之注射針筒注射身
    體血管之方式，連續施用第一級毒品海洛因多次。另又基於
    施用第二級毒品甲基安非他命之概括犯意，自九十四年六月
    初某日起，至同年八月十一日上午約九時餘許止，在上址其
    住處內，以將第二級毒品甲基安非他命置於其所有之吸食器
    內，以火加熱燒烤再吸其煙氣之方式，連續施用第二級毒品
    甲基安非他命多次。嗣經警持本院核發之搜索票，於九十四
    年七月二十八日十八時二十分許，在臺中市○○路三四八號
    搜索時，適甲○○至該處找受搜索人而為警查獲 (起訴書及
    警察移送書均誤載查獲時地為九十四年七月二十八日二十二
    時許，在臺中市○○○○段五八八號)。再於九十四年八月
    十一日二十三時五分許，在臺中市○○○街一一五號前遭警
    查獲，並為警扣得其所有供己施用第一級毒品海洛因所用之
    注射針筒三支及其所有供己施用第二級毒品甲基安非他命所
    用之吸食器一支，而查悉上情。
二、案經臺中市警察局移送臺灣臺中地方法院檢察署檢察官偵查
    起訴及移送併辦。
    理  由
一、上揭犯罪事實，業據被告甲○○於警詢及偵審中坦承不諱，
    且被告先後於上揭時地為警查獲後，經警分別採集其尿液送
    請中山醫學大學附設醫院藥物濫用檢測中心鑑驗結果，嗎啡
    類、安非他命、甲基安非他命確均呈陽性反應，有中山醫學
    大學附設醫院藥物濫用檢測中心鑑驗報告書二紙附卷可稽。
    此外，復有扣案之注射針筒三支及吸食器一支可資佐證，足
    認被告自白確與事實相符，堪可採信。又被告前於九十三年
    間，因施用毒品案件，依法院裁定送入觀察勒戒處所觀察勒
    戒，經評定認無繼續施用毒品之傾向後，於九十四年三月十
    日釋放，並經臺灣臺中地方法院檢察署檢察官於九十四年三
    月九日以九十三年度毒偵字第四二三四號、九十四年度毒偵
    字第五號、第一○四六號為不起訴處分確定，有臺灣高等法
    院被告前案紀錄表、臺灣臺中地方法院檢察署刑案資料查註
    紀錄表及上開不起訴處分書各一份在卷可憑。綜上所述，本
    案事證明確，被告犯行洵堪認定。
二、核被告甲○○所為，係犯毒品危害防制條例第十條第一項之
    施用第一級毒品罪及同條第二項之施用第二級毒品罪。被告
    施用第一級毒品海洛因前後及施用第二級毒品甲基安非他命
    前後，持有第一級毒品海洛因及第二級毒品甲基安非他命之
    低度行為，應分別為其施用之高度行為所吸收，均不另論罪
    。又被告上揭先後多次施用第一級毒品海洛因及施用第二級
    毒品甲基安非他命之行為，均時間緊接，觸犯構成要件相同
    之罪名，顯均係基於概括之犯意反覆為之，均為連續犯，應
    各依刑法第五十六條規定分別以一罪論，並均加重其刑。檢
    察官雖僅起訴被告於九十四年七月二十八日二十二時為警查
    獲前九十六小時內之施用第一級毒品及施用第二級毒品犯行
    ，惟被告上揭其餘經本院判決有罪而未經檢察官起訴之施用
    第一級毒品及施用第二級毒品部分，既與經檢察官起訴部分
    各具有連續犯之裁判上一罪關係，而為起訴效力所及，且經
    檢察官移送併辦，本院自應併予審理，附此敘明。被告所犯
    上開二罪間，犯意各別，行為互殊，應予分論併罰。爰審酌
    被告前已曾因施用毒品案件接受一次觀察勒戒處分，竟無視
    於毒品對於自身健康之戕害及國家對於杜絕毒品犯罪之禁令
    ，猶施用毒品不輟，再為本案犯行，惟念及其吸毒係戕害自
    己身心之行為、本案施用第一級毒品及第二級毒品之時間各
    約二個月及其於犯罪後坦承犯行，惟於九十四年七月二十八
    日二十二時許為警查獲後，竟不知警惕，繼續施用第一、二
    級毒品，於同年八月十一日又經警查獲一次後，經本院傳拘
    無著，經本院發布通緝始為警緝獲到案等一切情狀，就其所
    犯上述二罪分別量處如主文所示之刑，並定其應執行之刑。
    公訴蒞庭檢察官就被告施用第一級毒品部分求處八個月有期
    徒刑，本院斟酌上述情狀，認略嫌過輕，附此指明。又扣案
    之注射針筒三支及吸食器一支，均係被告所有，且分別係被
    告供犯本案施用第一級毒品罪及施用第二級毒品罪所用之物
    ，業據被告於審理中供明在卷，爰依刑法第三十八條第一項
    第二款規定，均予宣告沒收。
據上論斷，應依刑事訴訟法第二百七十三條之一第一項、第二百
九十九條第一項前段，毒品危害防制條例第十條第一項、第二項
、第二十三條第二項，刑法第十一條前段、第五十六條、第五十
一條第五款、第三十八條第一項第二款，判決如主文。
中    華    民    國    95    年    3     月    14    日
                    臺灣臺中地方法院刑事第十庭
                            法  官  江奇峰
上正本證明與原本無異。
如不服本判決，應於判決送達後十日內向本院提出上訴狀，上訴
於臺灣高等法院臺中分院 (須附繕本)。
                            書記官  陳美年
中    華    民    國    95    年    3     月    14    日
附錄論罪科刑法條：
毒品危害防制條例第十條第一項、第二項：
施用第一級毒品者，處六個月以上五年以下有期徒刑。
施用第二級毒品者，處三年以下有期徒刑。


司法院資訊處製作；財團法人民間司法改革基金會備份。
